【裁判字號】    98,訴,341
【裁判日期】    980729
【裁判案由】    違反毒品危害防制條例
【裁判全文】
臺灣臺南地方法院刑事判決               98年度訴字第341號
公  訴  人  臺灣臺南地方法院檢察署檢察官
被      告  乙○○
          （現在臺灣臺南看守所附設勒戒處所觀察、勒戒中）
指定辯護人 本院公設辯護人余訓格
上列被告因違反毒品危害防制條例案件，經檢察官提起公訴（97
年度偵字16852號），本院判決如下：
    主  文
乙○○犯販賣第二級毒品罪，共貳拾肆罪，各處有期徒刑參年捌
月；扣案第二級毒品甲基安非他命肆包（檢驗前合計淨重零點柒
肆玖公克，檢驗後合計淨重零點柒貳玖公克）均沒收銷燬之，扣
案之上開第二級毒品外包裝肆個、空夾鍊袋貳拾個及門號000
0000000號行動電話壹支（含SIM卡壹張）均沒收，如附
表一、二所示各次販賣第二級毒品之所得（共計新臺幣壹萬捌仟
伍佰元）均沒收，如全部或一部不能沒收時，以其財產抵償之。
應執行有期徒刑柒年陸月；扣案第二級毒品甲基安非他命肆包（
檢驗前合計淨重零點柒肆玖公克，檢驗後合計淨重零點柒貳玖公
克）均沒收銷燬之，扣案之上開第二級毒品外包裝肆個、空夾鍊
袋貳拾個及門號0000000000號行動電話壹支（含SIM
卡壹張）均沒收，如附表一、二所示各次販賣第二級毒品之所得
（共計新臺幣壹萬捌仟伍佰元）均沒收，如全部或一部不能沒收
時，以其財產抵償之。
其餘被訴販賣第二級毒品罪部分無罪。
    事  實
一、乙○○明知甲基安非他命屬毒品危害防制條例管制之第二級
    毒品，非經許可，不得販賣，竟意圖營利，各基於販賣甲基
    安非他命營利之犯意，先後於如附表一、二所示時間，以其
    所有之門號0000000000號行動電話，分別與陳清琴持用之門
    號0000000000號、徐步雲持用之門號0000000000號行動電話
    聯絡，而分別販賣甲基安非他命予陳清琴15次、販賣甲基安
    非他命予徐步雲9次，其賣出之地點、次數及所得金額，均
    詳如附表一、二所示。嗣警方於97年11月20日中午12時30分
    許，據報持搜索票至其位於臺南縣永康市○○路619巷56號6
    樓住處執行搜索，當場扣得其所有之甲基安非他命4包（檢
    驗前分別淨重0.5 1公克、0.134公克、0.055公克、0.05公
    克，合計淨重0.749公克，檢驗後分別淨重0.505公克、0.12
    9公克、0.05公克、0.04 5公克，合計淨重0.729公克），與
    其所有供包裝上開毒品以供販賣第二級毒品所用之上開甲基
    安非他命外包裝4個，暨其所有以供其販賣毒品聯絡所用之
    門號0000000000號行動電話（含SIM卡1張）及其所有而預備
    供販賣甲基安非他命分裝使用之空夾鍊袋20個，查獲上情。
二、案經臺南市警察局第一分局報告臺灣臺南地方法院檢察署檢
    察官偵查起訴。
    理  由
壹、有罪部分：
一、按被告以外之人於審判外之言詞或書面陳述，除法律有規定
    者外，不得作為證據；又被告以外之人於審判外之陳述，雖
    不符合同法第159條之1至第159條之4之規定，但經當事人於
    審判程序同意作為證據，法院審酌該言詞陳述或書面陳述作
    成時之情況，認為適當者，亦得為證據。當事人、代理人或
    辯護人於法院調查證據時，知有第159條第1項不得為證據之
    情形，而未於言詞辯論終結前聲明異議者，視為有前項之同
    意，刑事訴訟法第159條第1項及第159條之5分別定有明文。
    本件證人之供述及非供述之證據，均未經被告及公設辯護人
    於本件言詞辯論終結前爭執其證據能力，本院審酌前開證據
    之作成，並無不當或顯不可信之情況，依首揭法條規定，均
    有證據能力。
二、上開犯罪事實，業據被告於偵查及審理中坦承不諱（見偵卷
    第9、101、102頁，本院卷第25、85頁），並有證人陳清琴
    、證人徐步雲於警詢及偵查中證稱向被告購買甲基安非他命
    等情可佐（見偵卷第12至17、24至31、37至38、40至41 頁
    ），且有門號00 00000000號行動電話1支（含SIM卡1張）、
    甲基安非他命4包（檢驗前合計淨重0.749公克，檢驗後合計
    淨重0.72 9公克）、上開甲基安非他命外包裝4個及空夾鍊
    袋20個扣案可憑，而上開甲基安非他命4包（檢驗前分別淨
    重0.5 1公克、0.134公克、0.055公克、0.05公克，合計淨
    重0.749公克，檢驗後分別淨重0.505公克、0.129公克、0.0
    5公克、0.045公克，合計淨重0.729公克），經檢驗結果確
    有甲基安非他命成份等情，有高雄醫學大學附設中和紀念醫
    院報告編號0000-000、-129、-130、-131號檢驗報告4 紙附
    卷可憑（見本院卷第44至47頁）；此外，並有門號00000000
    0 0號行動電話自97年8月7日晚間9時28分起至97年11月12日
    13時33分許止與陳清琴持用之門號0000000000號、徐步雲持
    用之門號0000000000號行動電話聯絡販賣甲基安非他命之通
    訊監察譯文、臺灣臺南地方法院檢察署97年8月1日97年甲○
    瑞辦監字第113號通訊監察聲請書及附表、臺灣臺南地方法
    院檢察署97年8月27日97年甲○瑞辦監字第113號通訊監察聲
    請書及附表、臺灣臺南地方法院檢察署97年9月24日97年甲
    ○瑞恭監字第162號通訊監察聲請書及附表、臺灣臺南地方
    法院檢察署97年10月22日97年甲○瑞恭監字第198號通訊監
    察聲請書及附表等附卷可佐（見偵卷第66至78、103至110頁
    ，本院卷第66至78頁）。且按近年來甲基安非他命危害社會
    日益嚴重，治安機關對於查緝非法販賣毒品工作，無不嚴加
    執行，設若無利可圖，衡情被告當無甘冒被查獲移送法辦，
    負擔重刑責而一再賣出甲基安非他命之理，是被告具有營利
    之意圖，至為彰顯，從而，本件事證明確，被告多次販賣甲
    基安非他命之犯行，堪以認定，應予依法論科。
三、又被告行為後，毒品危害防制條例業於98年5月5日由立法院
    通過修正，並經98年5月20日總統華總一義字第09800125141
    號令修正公布，按法規之制定與法規之修正，如有特定生效
    日之必要者，依中央法規標準法第14條或第20條第2項準用
    第14條之規定，應分別特定其施行日期。法規制定或前次修
    正，基於特殊因素所特定之施行日期，並不適用於日後修正
    或再修正之條文。法律之制定或修正，若未明定施行日期者
    ，中央法規標準法雖未規定應自何時生效，然法律既經制定
    或修正並經總統公布，自應依一般原則，自公布日起算至第
    3日起發生效力，從而新修正之條文既未明定施行日期，應
    於98年5月22日生效施行（司法院98.6.29院台廳刑一字第09
    80014643號函示，應依中央法規標準法第13條規定，自公布
    日起算至第3日起發生效力參照）。比較新舊法規定：(1)第4
    條第2項修正前規定：「製造、運輸、販賣第二級毒品者，
    處無期徒刑或七年以上有期徒刑，得併科新臺幣七百萬元以
    下罰金。」修正後規定為：「製造、運輸、販賣第二級毒品
    者，處無期徒刑或七年以上有期徒刑，得併科新臺幣一千萬
    元以下罰金。」修正後乃加重罰金刑部分，此部分對被告較
    為不利。(2)第17條修正前規定：「犯第四條第一項至第四項
    、第五條第一項至第四項前段、第六條第一項至第四項、第
    七條第一項至第四項、第八條第一第一項至第四項、第十條
    或第十一條第一項、第二項之罪，供出毒品來源，因而破獲
    者，得減輕其刑」。修正後為：「犯第四條至第八條、第十
    條或第十一條之罪，供出毒品來源，因而查獲其他正犯或共
    犯者，減輕或免除其刑。犯第四條至第八條之罪於偵查及審
    判中均自白者，減輕其刑。」(3)法律之適用應整體綜合比較
    後，採最有利於被告之原則適用，非可割裂為之。本件經綜
    合比較後，本院認雖新法較重，然因被告於偵查及審判中均
    自自（減輕其刑），且本件未宣告併科罰金之處罰，故依刑
    法第2條第1項但書規定，應適用修正後之新法較有利於被告
    ，合先敘明。
四、論罪科刑部分：
  (一)按甲基安非他命為毒品危害防制條例第2條第2項第2款所定
    之第二級毒品。核被告關於如附表一及附表二所示犯行，均
    係犯同條例第4條第2項之販賣第二級毒品罪。被告持有第二
    級毒品之低度行為，為販賣之高度行為所吸收，不另論處。
    按刑法第56條修正後之多次販賣毒品之犯行，除符合接續犯
    之要件外，應一罪一罰，有最高法院96年度第9次刑事庭決
    議可參；又所謂集合犯，係指立法者所制定之犯罪構成要件
    中，本即預定有數個同種類行為而反覆實行之犯罪而言，故
    是否集合犯之判斷，客觀上應斟酌法律規範之本來意涵、實
    現該犯罪目的之必要手段、社會生活經驗中該犯罪必然反覆
    實行之常態及社會通念等；主觀上則視其反覆實施之行為是
    否出於行為人之單一犯意，並秉持刑罰公平，加以判斷之。
    稽以行為人販賣毒品之原因，不一而足，其多次販賣毒品之
    行為，未必皆出於行為人之一個犯意決定；且觀諸毒品危害
    防制條例第4條販賣毒品之構成要件文義，實無從憑以認定
    立法者本即預定該犯罪之本質，必有數個同種類行為而反覆
    實行之集合犯行，故販賣毒品罪，難認係集合犯，而被告本
    件附表一及附表二各次販賣毒品行為，並非於同時同地或密
    切接近之時地實施，各行為之獨立性亦非極為薄弱，依一般
    社會健全觀念，在時間差距上，尚非難以強行分開，在刑法
    評價上，不宜以視為數個舉動之接續施行，合為包括之一行
    為予以評價，故被告關於如附表一及附表二所示之各次犯行
    ，時間不同，犯意各別，應分論併罰。
  (二)另按犯第4條第1項至第4項之罪，供出毒品來源，因而破獲
    者，得減輕其刑，毒品危害防制條例第17條定有明文。本件
    被告於警詢時及偵查中所供出之毒品來源（詳見偵卷第66至
    72、79至81頁），或無法查知該來源者之確切年籍資料（參
    見本院卷第35、36頁），或查無因而破獲之相關資料（參見
    本院卷第64之1至之6頁之臺灣高等法院被告前案紀錄表），
    自不得援引毒品危害防制條例第17條規定減輕其刑。被告所
    犯本件各次販賣第二級毒品罪，於偵查及審理中均自白，應
    依毒品危害防制條例第17條第2項減輕其刑。
  (三)爰審酌被告販賣毒品之數量及所得，尚非鉅大，販賣之對象
    不多，惟販賣毒品戕害他人健康，足使購買施用者導致精神
    障礙、性格異常，甚至造成生命危險之生理成癮性及心理依
    賴性，危害社會治安，且被告不思以正當途徑掙取金錢，而
    以販賣毒品牟利，犯罪動機不良，被告於偵審中承認犯行，
    深知悔悟暨被告之素行、智識程度及生活情況等一切情狀，
    分別量處如主文所示之刑，並定其應執行之刑。至於扣案之
    甲基安非他命4包（檢驗前合計淨重0.749公克，檢驗後合計
    淨重0.729公克），應依毒品危害防制條例第18條第1項前段
    ，宣告沒收銷燬之。又扣案之上開甲基安非他命外包裝4個
    ，係被告所有且用於包裹上開毒品之外包裝，以防毒品裸露
    、潮濕，便於攜帶使用，顯係被告為販賣甲基安非他命藉以
    分裝之用，依毒品危害防制條例第19條第1項規定，宣告沒
    收之；扣案之門號0000000000號行動電話1支（含SIM卡1張
    ），雖然該門號係第三人所申設，惟現業屬被告所有而長期
    使用之情，亦經被告於審理中陳明在卷（見本院卷第84頁）
    ，且係供被告聯絡本件販毒所用之工具，依毒品危害防制條
    例第19條第1項規定，宣告沒收之；另扣案之空夾鍊袋20個
    係被告所有，復係預備供販賣甲基安非他命分裝所使用，亦
    經被告於審理中陳明在卷（見本院卷第84頁），爰依刑法第
    38條第1項第2款、第3項規定，宣告沒收之。至於扣案之吸
    管2支及玻璃球1個並無證據可認與本件有何關聯，不予沒收
    。
  (四)另毒品危害防制條例第19條第1項規定，係採義務沒收主義
    ，故販賣毒品所得金錢，如能認定確係販賣毒品所得款項，
    應宣告沒收，不以當場搜獲扣押者為限，但因其並無「不問
    屬於犯人與否，沒收之」之特別規定，自仍以沒收物屬於犯
    人所有者為限，始得依該規定予以沒收。如所得財物為金錢
    而無法沒收時，應以其財產抵償之，而不發生追徵價額問題
    （最高法院93年度臺上字第1218號、第2670號、第2743號判
    決可參）。本件被告販賣甲基安非他命之所得共計新臺幣1
    萬8千5百元，為被告販賣毒品犯罪所得之財物，雖未扣案，
    仍應依毒品危害防制條例第19條第1項規定宣告沒收，如全
    部或一部不能沒收時，以其財產抵償之。
貳、無罪部分：
一、公訴意旨另謂被告自97年5月起自97年11月中旬為止，在被
    告住處及臺南市○○路小北百貨等處，以每次500元或1000
    元不等價格，販賣安非他命予陳姵君與黃柏翰，共計販賣約
    10次云云，且舉被告之自白、證人陳姵君於警詢時之陳述及
    偵查中之結證證述為主要論據。
二、按認定犯罪事實應依證據，為刑事訴訟法第154條第2項所明
    定。次按認定不利於被告之事實，須依積極證據，苟積極證
    據不足為不利於被告事實之認定，即應為有利於被告之認定
    ，更不必有何有利之證據；且刑事訴訟法上所謂認定犯罪事
    實之證據，係指足以認定被告確有犯罪之積極證據而言，該
    項證據自需適合於被告犯罪事實之認定，始得採為斷罪資料
    ；如未能發現相當證據，或證據不足以證明，自不能以推測
    或擬制之方法，以為裁判之基礎；又刑事訴訟法第161條第1
    項規定檢察官就被告犯罪事實，應負舉證責任，並指出證明
    之方法，故檢察官對於起訴之犯罪事實，應負提出證據及說
    服之實質舉證責任，倘其所提出之證據，不足為被告有罪之
    積極證明，或其闡明之證明方法，無從說服法官以形成被告
    有罪之心證，基於無罪推定之原則，自應為被告無罪判決之
    諭知，最高法院30年上字第816號、29年上字第3102號及92
    年台上字第128號等判例意旨可資參照。又販毒案件關於個
    別評價之各犯行，自應分別以嚴格之證據逐一予以嚴格證明
    ，此類案件之非供述證據，固有通用於複次販賣毒品行為者
    （例如大量扣案毒品、各式包裝袋、攪拌器、分裝杓、磅秤
    、行動電話機等），亦有僅足證明當次行為者（例如逐次電
    話通聯紀錄、錄音、各別帳目資料、當場交易現金等），而
    供述證據中之毒品下游者，依毒品危害防制條例第17條規定
    ，供出毒品來源因而破獲，得受減輕其刑寬典，衡諸供述證
    據常受主、客觀條件影響，難以完全信實，須賴其他供述及
    非供述、直接與間接證據加以補強。是倘購買毒品之人指訴
    其有複次毒品交易之事，而所可佐證者，僅單次之電話通聯
    紀錄、錄音與販賣者所用行動電話，別無餘證，依證據資料
    須與待證事實具有相當關聯性原則，及刑事訴訟法第155條
    第1項所定判斷證據之證明力，不得違背經驗法則、論理法
    則之意旨，自祇能就該次行為而作認定，至所述之其他交易
    行為，應認乏證補強，不符嚴格證明法則之要求，此亦刑法
    修正後，應與刑事訴訟法採證據裁判主義、嚴格證明法則相
    互配合之當然結果（最高法院92年臺上字第2033號、96年度
    臺上字第351號、97年度臺上字第6452號判決意旨參照）。
三、經查：(一)證人陳姵君於警詢時陳稱：我從97年5月間，以門
    號0000000000號電話打給被告之門號0000000000號電話，向
    被告購買安非他命10幾次，價格為新臺幣（下同）500元至1
    千元等語（見警卷第13、14頁），證人陳姵君又於97年11月
    20日之偵查中結證稱：97年5月間，我跟證人黃柏翰搬到被
    告住處對面，開始跟被告買安非他命，我都是以自己的門號
    0000000000號電話打給乙○○，跟他說要買500元或1000元
    毒品，我不一定打電話給他都是買毒品，我跟他買過10幾次
    ，最近一次是2、3個禮拜前跟他買，證人黃柏翰都是跟我一
    起出錢跟乙○○買毒品等語（見偵卷第54頁）；證人黃柏翰
    於警詢時陳稱：我都以門號0000000000撥打被告之門號0000
    0000 00電話與他聯絡購買安非他命，從97年5月份開始，每
    次購買500元至1千元不等等語（見警卷第8、9頁），證人黃
    柏翰於偵查中以被告身分陳述稱：我跟被告買的安非他命，
    每次交易500元或1000元，我打電話給他，他會送到我住處
    給我或我去他門口等他拿給我等語（見偵卷第58頁）；且被
    告於警詢時及偵審中亦陳稱販賣安非他命予證人陳姵君及證
    人黃柏翰，惟從何時起已無法記憶等語（見警卷第5頁及背
    面、偵卷第9、10頁，本院卷第25、85頁）。(二)惟被告、證
    人陳姵君及證人黃柏翰均未能確實指明證人陳姵君及證人黃
    柏翰向被告購買安非他命之時日及次數，證人陳姵君及證人
    黃柏翰對於其2人所指稱每次向被告購買安非他命之金額，
    亦有「500元或1000元」及「，500元至1000元」之差別，復
    未有足以佐認證人陳姵君及證人黃柏翰確曾透過行動電話與
    被告通話而交易安非他命行為之通聯紀錄或通訊監聽內容在
    卷。況且，依公訴人所指，被告販賣安非他命予證人陳姵君
    與證人黃柏翰之期間為自97年5月起至97年11月中旬止，則
    該期間即與如附表一、二所示之被告販賣毒品之期間有存有
    重疊，如此，為何同樣針對被告之門號0000000000號行動電
    話進行通訊監察，販賣毒品予證人陳清琴與證人徐步雲部分
    ，附有上開通訊監察譯文存在，而販賣毒品予證人陳姵君及
    證人黃柏翰部分，卻無任何通訊監察資料，甚值疑或，是認
    檢察官就所指被告販賣安非他命予證人陳姵君、證人黃柏翰
    之事實，除被告、證人陳姵君及證人黃柏翰之陳述外，均未
    能提出充分、堅強足以補強被告之陳述內容、證人陳姵君、
    證人黃柏翰之指證內容為真實可信之證據，尚不能僅憑被告
    自白、證人陳姵君、證人黃柏翰上開容有瑕疵之證述，在欠
    缺補強真實性之證據情況下，遽認被告犯有檢察官所指此部
    分販賣毒品罪嫌。
四、從而，檢察官所指被告另涉嫌販賣安非他命予黃柏翰、陳姵
    君2人達10次部分，尚未能舉證達令人信實無疑而無合理懷
    疑之程度，揆諸上揭判例及判決意旨，既無從確認被告涉有
    此部分犯嫌，且此部分與上開起訴有罪部分，並無裁判上或
    實質上一罪等關係，性質乃屬分論併罰，就此部分另為無罪
    之諭知。
據上論斷，應依刑事訴訟法第299條第1項前段、第301條第1項，
毒品危害防制條例第4條第2項、第17條第2項、第18條第1項前段
、第19條第1項，刑法第2條第1項但書、第11條、第38條第1項第
2款、第51條第5款，判決如主文。
本案經檢察官丙○○到庭執行職務
中    華    民    國    98    年    7    月    29    日
                  刑事第十庭 審判長法  官  陳威龍
                                   法  官  高如宜
                                   法  官  盧鳳田
以上正本證明與原本無異。
如不服本判決應於收受本判決後10日內向本院提出上訴書狀，並
應敘述具體理由。其未敘述上訴理由者，應於上訴期間屆滿後20
日內向本院補提理由書狀（均須按他造當事人之人數附繕本）「
切勿逕送上級法院」。
                                   書記官  黃憶筑
中    華    民    國    98    年    7    月    29    日
附錄本件論罪科刑法條：
毒品危害防制條例第四條第二項：
製造、運輸、販賣第二級毒品者，處無期徒刑或七年以上有期徒
刑，得併科新臺幣七百萬元以下罰金。
附表一（被告販賣第二級毒品之對象：陳清琴）
┌──┬───────┬───────┬───────┐
│編號│     時間     │    地點      │金額（新臺幣）│
├──┼───────┼───────┼───────┤
│ 1  │97年8月7日    │臺南縣永康市中│              │
│    │晚間9時餘許   │華路619巷56號6│    500元     │
│    │              │樓乙○○住處門│              │
│    │              │口或臺南縣永康│              │
│    │              │市○○○路上「│              │
│    │              │小北百貨」    │              │
├──┼───────┼───────┼───────┤
│ 2  │97年8月9日    │    同上      │    500元     │
│    │晚間10時餘許  │              │              │
├──┼───────┼───────┼───────┤
│ 3  │97年8月18日   │    同上      │    500元     │
│    │下午1時餘許   │              │              │
├──┼───────┼───────┼───────┤
│ 4  │97年8月19日   │    同上      │    500元     │
│    │下午2時餘許   │              │              │
├──┼───────┼───────┼───────┤
│ 5  │97年8月26日   │    同上      │    500元     │
│    │晚間9時餘許   │              │              │
├──┼───────┼───────┼───────┤
│ 6  │97年8月31日   │    同上      │    500元     │
│    │晚間6時餘許   │              │              │
├──┼───────┼───────┼───────┤
│ 7  │97年9月9日    │    同上      │   1000元     │
│    │下午2時餘許   │              │              │
├──┼───────┼───────┼───────┤
│ 8  │97年9月10日   │    同上      │    500元     │
│    │下午1時餘許   │              │              │
├──┼───────┼───────┼───────┤
│ 9  │97年9月10日   │    同上      │    500元     │
│    │下午4時餘許   │              │              │
├──┼───────┼───────┼───────┤
│ 10 │97年9月11日   │    同上      │   1000元     │
│    │晚間8時餘許   │              │              │
├──┼───────┼───────┼───────┤
│ 11 │97年9月12日   │    同上      │    500元     │
│    │晚間6時餘許   │              │              │
├──┼───────┼───────┼───────┤
│ 12 │97年9月16日   │    同上      │    500元     │
│    │下午3時餘許   │              │              │
├──┼───────┼───────┼───────┤
│ 13 │97年9月22日   │    同上      │    500元     │
│    │晚間11時餘許  │              │              │
├──┼───────┼───────┼───────┤
│ 14 │97年9月24日   │    同上      │   1000元     │
│    │凌晨0時餘許   │              │              │
├──┼───────┼───────┼───────┤
│ 15 │97年9月27日   │    同上      │    500元     │
│    │晚間11時餘許  │              │              │
├──┴───────┴───────┼───────┤
│           販賣毒品所得總計         │   9,000元    │
└──────────────────┴───────┘
附表二（被告販賣第二級毒品之對象：徐步雲）
┌──┬───────┬───────┬───────┐
│編號│    時間      │     地點     │金額（新臺幣）│
├──┼───────┼───────┼───────┤
│ 1  │97年8月24日   │臺南縣永康市中│              │
│    │凌晨1時餘許   │華路619巷56號6│    500元     │
│    │              │樓乙○○住處門│              │
│    │              │口或臺南縣永康│              │
│    │              │市○○○路上「│              │
│    │              │小北百貨」    │              │
├──┼───────┼───────┼───────┤
│ 2  │97年8月25日   │     同上     │    500元     │
│    │凌晨2時餘許   │              │              │
├──┼───────┼───────┼───────┤
│ 3  │97年10月6日   │     同上     │   1000元     │
│    │晚間11時餘許  │              │              │
├──┼───────┼───────┼───────┤
│ 4  │97年10月9日   │     同上     │   1000元     │
│    │凌晨2時餘許   │              │              │
├──┼───────┼───────┼───────┤
│ 5  │97年10月17日  │     同上     │   2000元     │
│    │晚間7時餘許   │              │              │
├──┼───────┼───────┼───────┤
│ 6  │97年10月21日  │     同上     │   1000元     │
│    │凌晨1時餘許   │              │              │
├──┼───────┼───────┼───────┤
│ 7  │97年11月8日   │     同上     │   1500元     │
│    │晚間11時餘許  │              │              │
├──┼───────┼───────┼───────┤
│ 8  │97年11月11日  │     同上     │   1000元     │
│    │晚間10時餘許  │              │              │
├──┼───────┼───────┼───────┤
│ 9  │97年11月12日  │     同上     │   1000元     │
│    │下午1時餘許   │              │              │
├──┴───────┴───────┼───────┤
│          販賣毒品所得總計          │    9,500元   │
└──────────────────┴───────┘


司法院資訊處製作；財團法人民間司法改革基金會備份。
